【裁判字號】    97,易,167
【裁判日期】    970331
【裁判案由】    竊盜
【裁判全文】
臺灣屏東地方法院刑事判決               97年度易字第167號
公  訴  人  臺灣屏東地方法院檢察署檢察官
被      告  甲○○
                      （現另案在監執行）
            乙○○
上列被告因竊盜案件，經檢察官提起公訴（96年度偵字第6295號
），被告於準備程序中就被訴事實為有罪之陳述，本院裁定改依
簡式審判程序審理，判決如下：
    主  文
甲○○、乙○○共同踰越門扇竊盜，均累犯，各處有期徒刑捌月
。
    事  實
一、甲○○前於民國93年間因違反毒品危害防制條例案件，經本
    院以93年度訴字第829 號判決判處有期徒刑8 月，上訴後，
    經臺灣高等法院高雄分院以94年度上訴字第320 號判決撤銷
    改判有期徒刑1 年確定；復於94年間因違反毒品危害防制條
    例案件，經本院以94年度簡字第498 號判決判處有期徒刑4
    月確定；再於同年間因竊盜案件，經本院以94年度易字第31
    8 號判決判處有期徒刑7 月確定；又於同年間因違反毒品危
    害防制條例案件，經本院以94年度訴字第602 號判決判處有
    期徒刑7 月確定，前開各罪經本院以94年度聲字第1041號裁
    定應執行有期徒刑2 年2 月確定，嗣經本院以96年度聲減字
    第1313號裁定減刑並定應執行有期徒刑1 年1 月確定，於95
    年11月17日縮短刑期假釋出監，並於96年5 月7 日縮刑期滿
    執行完畢。乙○○前於94年間因違反毒品危害防制條例案件
    ，經本院以94年度訴字第668 號判決判處應執行有期徒刑1
    年1 月確定，並於95年10月22日縮刑期滿執行完畢。
二、詎其等均不知悔改，復共同意圖為自己不法之所有，本於竊
    盜之犯意聯絡，於96年9 月10日12時30分許，由甲○○駕駛
    車牌號碼不詳之自小貨車搭載乙○○，共同前往甲○○繼父
    丙○○所有位在屏東縣恆春鎮○○路141 號旁之工寮，由甲○○攀爬工寮外面所設置之矮木門而踰越進入工寮內，並徒
    手竊取丙○○所有置放於工寮內，價值約新臺幣（下同）1
    萬元之鐵管7 支後，再將上述竊得之鐵管遞予在外把風之乙○○，由乙○○將竊得之鐵管搬至上開小貨車內。得手後，
    其2 人旋持將所竊得之鐵管持至屏東縣恆春鎮○○路600 之
    1 號「恆春環保有限公司恆春商行」，以1,300 元之價格販
    賣予不知情之負責人楊海永，並將所得款項花費用畢。嗣經
    警據報循線追查，認其2 人涉嫌重大，於96年9 月16日17時
    許通知到案，而知上情。
三、案經丙○○訴由屏東縣警察局恆春分局報請臺灣屏東地方法
    院檢察署檢察官偵查起訴。
    理  由
一、本件被告甲○○、乙○○所犯係死刑、無期徒刑、最輕本刑
    為3 年以上有期徒刑以外之罪，其於本院準備程序中就被訴
    事實為有罪之陳述，經法官告知被告簡式審判程序之旨，並
    聽取公訴人、被告之意見後，由本院依刑事訴訟法第273 條
    之1第1項之規定，裁定改依簡式審判程序審理，先予敘明。
二、上開事實，業據被告甲○○、乙○○於警詢、偵查中及本院
    審理時供承不諱（見警卷第2至3頁、第6至8頁、偵卷第7 頁
    、第12至13頁、本院卷第31頁），核與證人即被害人丙○○
    於警詢時證述：其所有放置在工寮內之鐵管7 支確有遭人竊
    取，該7 支鐵管價值約10,000元等語（見警卷第10至11頁）
    、證人即「恆春環保有限公司恆春商行」負責人楊海永於警
    於警詢時證述：確有收購上述鐵管7 支等語大致相符（見警
    卷第13至15頁），此外，復有查獲及現場照片6 幀在卷可證
    （見警卷第31至32頁），足認被告2 人上開自白與事實相符
    ，堪以採信。從而，本件事證明確，被告2 人犯行均已堪認
    定。
三、核被告甲○○、乙○○所為，均係犯刑法第321條第1項第2
    款之踰越門扇竊盜罪。被告2 人就上開犯行，有犯意聯絡與
    行為分擔，皆為共同正犯。又被告甲○○前於93年間因違反
    毒品危害防制條例案件，經本院以93年度訴字第829 號判決
    判處有期徒刑8 月，上訴後，經臺灣高等法院高雄分院以94
    年度上訴字第320 號判決撤銷改判有期徒刑1 年確定；復於
    94年間因違反毒品危害防制條例案件，經本院以94年度簡字
    第498 號判決判處有期徒刑4 月確定；再於同年間因竊盜案
    件，經本院以94年度易字第318 號判決判處有期徒刑7 月確
    定；又於同年間因違反毒品危害防制條例案件，經本院以94
    年度訴字第602 號判決判處有期徒刑7 月確定，前開各罪經
    本院以94年度聲字第1041號裁定應執行有期徒刑2 年2 月確
    定，嗣經本院以96年度聲減字第1313號裁定減刑並定應執行
    有期徒刑1 年1 月確定，於95年11月17日縮短刑期假釋出監
    ，並於96年5 月7 日縮刑期滿執行完畢；乙○○則於94年間
    因違反毒品危害防制條例案件，經本院以94年度訴字第668
    號判決判處應執行有期徒刑1 年1 月確定，並於95年10月22
    日縮刑期滿執行完畢，有臺灣屏東地方法院檢察署刑案資料
    查註紀錄表及臺灣高等法院被告全國前案紀錄表各1 份在卷
    可按，其等受徒刑之執行完畢，5 年以內故意再犯有期徒刑
    以上之本罪，皆為累犯，依法均應加重其刑。爰審酌被告2
    人均年輕力壯，不知以己力賺取生活所需，竟踰越門扇以竊
    取他人財物，造成他人之損害，所為誠不可取，惟念其2 人
    所竊財物價值非鉅、犯罪後均坦認犯行，已具悔意之犯後態
    度，並兼衡甲○○國中肄業，智識程度不高；乙○○高職畢
    業，智識程度尚可、甲○○家庭經濟勉持，生活狀況不佳；
    乙○○家庭經濟小康，生活狀況尚佳等一切情狀，分別量處
    如主文所示之刑。
據上論斷，應依刑事訴訟法第273 條之1 第1 項、第299 條第1
項前段，刑法第28條、第321條第1項第2款、第47條第1項，判決
如主文。
中    華    民    國    97    年    3     月    31    日
                  刑事第二庭    法  官  蘇碧珠
以上正本證明與原本無異。
如不服本判決應於收受本判決送達後10日內向本院提出上訴書狀
，其未敘述上訴理由者，並得於提起上訴後10日內向本院補提理
由書狀（均須按他造當事人之人數附繕本）「切勿逕送上級法院
」
中    華    民    國    97    年    3     月    31    日
                                 書記官 賀燕花
附錄本案論罪科刑法條全文
中華民國刑法第321條：
犯竊盜罪而有左列情形之一者，處6 月以上、5 年以下有期徒刑
：
一、於夜間侵入住宅或有人居住之建築物、船艦或隱匿其內而犯
   之者。
二、毀越門扇、牆垣或其他安全設備而犯之者。
三、攜帶兇器而犯之者。
四、結夥三人以上而犯之者。
五、乘火災、水災或其他災害之際而犯之者。
六、在車站或埠頭而犯之者。
前項之未遂犯罰之。


司法院資訊處製作；財團法人民間司法改革基金會備份。
